【裁判字號】    89,易,3704
【裁判日期】    891113
【裁判案由】    竊盜
【裁判全文】
臺灣板橋地方法院刑事判決                        八十九年度易字第三七四號
    公  訴  人  臺灣板橋地方法院檢察署檢察官
    被      告  甲○○
右列被告因竊盜案件，經檢察官提起公訴（八十九年度偵字第一四九七一號），本院
判決如左：
    主  文
甲○○竊盜，處拘役伍拾日。
    事  實
一、甲○○於民國（下同）八十八年十月十八日凌晨某時，在台北縣五股鄉○○路○
    段七三號前，見乙○○所有光陽牌黑色四十九ＣＣ之車號ＱＱＸ─○四八號輕型
    機車鑰匙插在電門上未取下，乃意圖為自己不法所有，基於竊盜犯意，趁機發動
    竊取供己使用，嗣於同年八月二十日凌晨一時四十分許，甲○○在台北縣五股鄉
    ○○路○段一五六巷口維修該車時，為警當場查獲，並扣得該機車及其鑰匙二把
    （均由警發交被害人乙○○領回）。
二、案經台北縣警察局汐止分局報請台灣板橋地方法院檢察署檢察官偵查起訴。
    理  由
一、訊據被告甲○○矢口否認右揭竊盜犯行，於偵訊時辯稱：機車遭他人丟在貨櫃屋
    旁，伊好心加以修理即為警查獲云云，於本院審理時辯稱：伊不知該車是不是弟
    弟蕭國樑牽來給伊騎的，伊看到車子丟在貨櫃屋旁邊，剛好巡邏車就經過云云。
二、惟查：本件光陽牌黑色車號ＱＱＸ─○四八號之四十九ＣＣ輕型機車係乙○○所
    有，於八十八年十月十八日凌晨某時，在台北縣五股鄉○○路○段七三號前，因
    鑰匙插在電門上未取下，為人竊取等情，業經被害人乙○○於警訊時指述綦詳（
    見八十八年度偵字第二三六一０號偵查卷第九頁正面、背面警訊筆錄），並有其
    出具贓物認領保管單在卷可稽。又被告經警查獲時先稱機車係兄蕭國樑（已由檢
    察官處分不起訴）所交付，迨蕭國樑通緝到案由檢察官命其與被告對質，被告又
    改稱機車係遭人丟置在貨櫃屋旁（見八十九年度偵緝字第八五六號偵查卷第三十
    六頁正面偵訊筆錄），被告供詞前後反覆，已難採信。再參以被告於警訊時暨偵
    查中自承：經警查獲時，曾於該機車行李廂內起出被告所有味精、打火機等物（
    見八十八年度偵字第二三六一０號偵查卷第六頁背面警訊筆錄、八十九年度偵緝
    字第八五六號偵查卷第三十四頁背面偵訊筆錄），苟被告僅係見該機車遭人棄置
    而加以修理，則車內何以放置其私人物品？此有違常情，是被告上開辯解，純係
    飾卸之詞，委無可採，被告顯係於事實欄所示時地，趁被害人乙○○所有機車之
    鑰匙未取下之機會，加以竊取供己使用無誤，本件事證明確，被告犯行堪以認定
    。
三、核被告所為係犯刑法第三百二十條第一項之竊盜罪。爰審酌被告犯罪動機、目的
    、手段、所竊財物價額、對被害人損害程度及犯罪後之態度等一切情狀，量處如
    主文所示之刑，以資懲戒。
據上論斷，應依刑事訴訟法第二百九十九條第一項前段，刑法第三百二十條第一項，
罰金罰鍰提高標準條例第一條前段，判決如主文。
本案經檢察官楊四猛到庭執行職務
中    華    民    國      八十九        年    十一      月    十三      日
                                      臺灣板橋地方法院刑事第四庭
                                          法  官  陳  恒  寬
右正本證明與原本無異。
如不服本判決，應於判決送達後十日內，向本院提出上訴狀。
                                          書記官  葉  瑩  庭
中    華    民    國      八十九        年    十一      月    十五      日
附錄本案所犯法條全文
刑法第三百二十條
意圖為自己或第三人不法之所有，而竊取他人之動產者，為竊盜罪，處五
年以下有期徒刑、拘役或五百元以下罰金。
意圖為自己或第三人不法之利益，而竊佔他人之不動產者，依前項之規定
處斷。
前二項之未遂犯罰之。


司法院資訊處製作；財團法人民間司法改革基金會備份。
